# 专项储备的使用问题

提问人：大笑江湖 01 时间：2022-04-16 14:45:56
A公司下设两个分公司为B公司和C公司， 2021 年度B公司专项储备—安全生产费期初为 50 万元，本期计提安全生产费 30 万元，使用 100 万元。请问陈版主，超过已计提的部分是否可以冲减C公司当期已计提未使用的安全生产费？

回答人：chenyiwei
如果根据安全生产法律法规，B、C分别是两个安全生产责任主体（例如，B、C的场地互相独立；安全生产风险和责任不同），其安全生产责任互相独立，则B的安全生产费超支部分不可以用C提取的安全生产费弥补。